【裁判字號】    95,交上訴,53
【裁判日期】    950830
【裁判案由】    公共危險
【裁判全文】
臺灣高等法院高雄分院刑事判決        95年度交上訴字第53號
上  訴  人
即  被  告  乙○○
                    （
上列上訴人因公共危險案件，不服臺灣屏東地方法院95年度交訴
字第24號中華民國95年5 月30日第一審判決（聲請簡易判決處刑
案號：臺灣屏東地方法院檢察署95年度偵字第1266號），提起上
訴，本院判決如下：
     主  文
上訴駁回。
     事  實
一、乙○○曾於民國85年間因違反藥事法等案件，經臺灣高雄地
    方法院各判處有期徒刑6 月、3 月，應執行有期徒刑8 月確
    定，於86年11月25日縮刑期滿執行完畢，猶不知悔改，復於
    90年12月26日13時25分，駕駛車號CI-3971 號自用小客車，
    沿屏東縣萬丹鄉○○村○○路往廣安方向行駛，途經屏東縣
    萬丹鄉○○村○○○路16之28號前，適逢同向前方有甲○騎
    乘車號WMQ-589 號輕型機車，見號誌為紅燈由外側車道騎入
    內側車道欲左轉進入巷口返家時，乙○○本應注意車前狀況
    並隨時採取必要之安全措施，且依當時天候晴朗、日間自然
    光線、路面乾燥、無缺陷、無障礙物、視距良好等情況，並
    無不能注意之情事，竟疏未注意，自後追撞甲○所騎乘之上
    開輕機車，甲○因而倒地受有擦傷多處、左側第7 肘骨骨折
    、左側脛腓骨開放性、粉碎性骨折等傷害（過失傷害部分業
    經檢察官為不起訴處分確定）。乙○○於肇事後未即採取救
    護或其他必要措施，反逕自駕車逃逸。嗣經警據報前往現場
    調查處理，始查獲上情。
二、案經屏東縣警察局屏東分局報告臺灣屏東地方法院檢察署檢
    察官偵查起訴。
     理  由
一、上揭事實，業據上訴人即被告乙○○（下稱被告）坦承不諱
    ，核與被害人甲○指述之情節相符，復有道路交通事故調查
    報告表、驗傷診斷書、車籍作業系統－查詢認可資料表各1
    紙、現場照片4 張附卷可憑，足認被告自白與事實相符。另
    按汽車駕駛人，駕駛汽車致人受傷或死亡，應即採取救護或
    其他必要措施，並向警察機關報告，不得駛離，道路交通管
    理處罰條例第62條第1 項前段定有明文，其立法意旨在避免
    車禍事故損傷之擴大及釐清肇事責任，是不論肇事人是否有
    過失，均負有此項義務，被告駕駛汽車與被害人甲○發生車
    禍致其受傷，卻未立即採取救護或其他必要措施，復未報請
    警察機關處理，反而逕行駕車駛離現場，其肇事逃逸之故意
    ，已甚明顯。本件事證明確，被告駕駛車輛肇事後逃逸之犯
    行，堪以認定。
二、核被告所為，係犯刑法第185 條之4 駕駛動力交通工具肇事
    致人受傷而逃逸罪。被告曾於85年間因違反藥事法等案件，
    經臺灣高雄地方法院各判處有期徒刑6 月、3 月，應執行有
    期徒刑8 月確定，於86年11月25日縮刑期滿執行完畢，有臺
    灣高等法院被告前案紀錄表在卷可稽，茲於5 年以內再故意
    犯本件有期徒刑以上之罪，不論依修正前之刑法第47條，或
    修正後之刑法第47條第1 項之規定，均構成累犯，對被告而
    言並無有利或不利之情形，自不生新舊法比較之問題，應逕
    依修正前之刑法第47條，論以累犯，並加重其刑。
三、原審認被告罪證明確，因而適用刑法第185 條之4 、（修正
    前）刑法第47條規定，並審酌被告肇事後非但未報警救護，
    反棄受傷之被害人於不顧，惡行非輕，且事後未與被害人和
    解，賠償其損失，及坦承犯行，態度尚可等一切情狀，量處
    有期徒刑10月。其認事用法，核無不合，量刑亦屬允當。被
    告上訴意旨指摘原判決量刑過重，為無理由，應予駁回。
據上論斷，應依刑事訴訟法第368條，判決如主文。
本案經檢察官姜麗儒到庭執行職務。
中    華    民    國    95    年    8     月    30    日
                     刑事第七庭 審判長法  官   莊飛宗
                                      法  官   黃憲文
                                      法  官   黃三友
以上正本證明與原本無異。
如不服本判決應於收受本判決後10日內向本院提出上訴書狀，其
未敘述上訴理由者，並得於提起上訴後10日內向本院補提理由書
狀（均須按他造當事人之人數附繕本）「切勿逕送上級法院」。
中    華    民    國    95    年    8     月    31    日
                                    書記官    黃玉珠
附錄本判決論罪科刑法條：
刑法第185條之4
駕駛動力交通工具肇事，致人死傷而逃逸者，處 6 月以上 5 年
以下有期徒
刑。


司法院資訊處製作；財團法人民間司法改革基金會備份。
